臺灣新竹地方法院交通事件裁定　　　　　96年度交聲字第82號
原處分機關　交通部公路總局新竹區監理所新竹市監理站
異　議　人　甲○○英文姓名A.
即受處分人
上列異議人因違反道路交通管理處罰條例案件，對於交通部公路
總局新竹區監理所新竹市監理站中華民國96年3月9日竹監新四字
第裁51-1AB470179號所為之裁決處分，聲明異議，本院裁定如下
：
    主    文
異議駁回。
    理    由
一、按汽車駕駛人停車時，其停車時間、位置、方式、車種不依
    規定者，處新臺幣（下同）600元以上1,200元以下罰鍰，道
    路交通管理處罰條例第56條第1項第9款定有明文。次按，地
    方主管機關為因應停車之需要，得視道路交通狀況，設置路
    邊停車場，並得向使用者收取停車費、地方主管機關應於路
    邊停車場開放使用前，將設置地點、停車種類、收費時間、
    收費方式、費率及其他規定事項公告週知。變更及廢止時，
    亦同，又路邊停車場之費率，應依第31條規定定之，其停車
    費得以計時或計次方式收取，並得視地區交通狀況，採累進
    方式收費或限制停車時間，停車場法第12條第1 項、第13條
    、第14條亦分別規定。再按，停車時間、位置、方式及車種
    ，如公路或警察機關有特別規定時，應依其規定，道路交通
    安全規則第112條第1項第15款復有明文。而臺北市政府為使
    駕駛人到銀行、郵電機構及公務機關等地點洽辦事情有短時
    間停車需求者能順利覓得付費停車位，乃於市區○○○○道
    上銀行、郵電機構及公務機關前佈設限時停車位，故限時停
    車位，係臺北市政府依停車場法相關規定之授權，為符合民
    眾短時間內之需求，針對市○○○○道之銀行、郵電機構及
    週邊商業大樓旁路邊停車場，所設之限時停車之措施。而在
    限時停車位停車者，至多停車1 小時，車主停車應主動繳費
    ，未依規定繳費逾計時器顯示停車時間，逕依道路交通管理
    處罰條例第56條第1項第9款之規定舉發，不得補繳。亦即上
    開規定係停車場法第14條所定視地區交通狀況，所採之限制
    停車時間之措施，雖仍附帶有收費之規定，然規範之目的在
    限制停車之時間，以求提高路邊停車週轉率，使停車位空間
    可提供更多民眾之短暫需求，此與一般路邊停車場之收費之
    目的、本質顯有不同，合先敘明。
二、原處分意旨略以：聲明異議人即受處分人甲○○駕駛車牌號
    碼9B-0781號自用小客車，於民國96年1月26日12時36分許，
    在臺北市○○路2 號，因停車時間不依規定，為臺北市停車
    管理處依據採證照片掣開北市交停字第1AB470179 號違反道
    路交通管理事件通知單，逕行舉發異議人「停車時間不依規
    定」，嗣異議人於到案日期前向原處分機關即交通部公路總
    局新竹區監理所新竹市監理站提出申訴，經原處分機關函請
    原舉發單位即臺北市停車管理處調查結果，仍認其確有前揭
    違規行為，乃依據道路交通管理處罰條例第56條第1項第9款
    裁處異議人罰鍰600元。
三、聲明異議意旨略以：異議人停車時，有一女警（應為女性收
    費管理員）將停車繳費單（此繳費單異議人已收繳）放置於
    異議人之車窗前，她並未口頭告知該處停車有1 小時之限制
    ，而異議人在該處也並未看到有任何限停1 小時之說明，不
    知道為何會收到罰單，而異議人停車時未曾遭遇過此問題，
    希望政府能了解外國人在臺灣（行）之困難處等語。
四、經查：
(一)、異議人對於在96年1 月26日12時36分許，駕駛其所有車牌號
    碼9B-0781號自用小客車，在臺北市○○路2號前之限時停車
    位內，有停車時間不依規定之違規事實，為異議人所不否認
    ，有異議人之異議狀在卷可按，並有臺北市政府交通局舉發
    違反道路交通管理事件通知單、收費單停車資料各1 份及採
    證照片2 幀在卷可按。依採證照片及收費單停車資料所示，
    異議人之車輛於限時停車位（限時停車1 小時）停車逾越停
    車繳費單上之停車時間，即繳費單開立時間為96年1 月26日
    11時23分，故停車時間應至同日12時23分止，而異議人車輛
    於同日12時36分仍留置於該停車格，是異議人確有停車時間
    不依規定之事實，堪以認定。
(二)、至異議人雖辯稱舉發地點之女性收費管理員交付繳費單時並
    未口頭告知於該處停車有限停1 小時之限制，該處並未看到
    有任何限停1 小時之說明云云。惟查：本件異議人停車地點
    係屬已設置悠遊卡計時收費器之限時停車格，該限時停車格
    內標示有悠遊卡計時收費器號碼識別，現場並設立有計時器
    操作步驟說明及限時停車位使用規定：「一、限時停車位，
    逾時不得補繳。二、收費時間，星期一至星期六08：00至20
    ：00。三、15分鐘收費10元，每次刷卡付費最多1 個小時。
    四、停車時請預先以悠遊卡刷卡付費，未刷卡付費將開立 1
    小時之繳費單，停車逾繳費單規定時間則開單告發」等節，
    有臺北市停車管理處96年3月30日北市停四字第09631574200
    號書函1 份附卷可稽。是依上開說明，佐以前揭收費單停車
    資料內容所示，本件異議人乃於96年1 月26日11時23分將該
    自用小客車停放於舉發地點之限時停車格內，而該處僅得限
    停1 小時，則異議人至遲應於同日12時23分前駛離，竟迨至
    同日12時36分猶將該車停置其內，是異議人有停車時間不依
    規定之事實，至為明確。本件舉發地點確有設立計時器操作
    步驟說明及限時停車位使用規定，已如前述，況觀諸採證照
    片，異議人停放上開車輛位置所在停車格內標有「限時停車
    位」字樣，該字體位於異議人所停車輛之外側，字體清晰明
    顯可見，舉發當時又係中午時分，現場視線良好，異議人應
    可明確知悉標示內容，是異議人所辯並未看到任何限停1 小
    時之說明，自難採信，而異議人稱收費管理員並未告知該處
    僅得限停1 小時與異議人構成違規之事實無涉，自不得以此
    主張免責。
(三)、又異議人雖為外國人，然異議人為國立交通大學博士班學生
    ，在臺灣停留約1年時間，中文聽、說能力尚可，且瞭解「
    限時停車」之中文意義，僅係不知道「限時」之時間為何等
    情，有本院96年5 月14日訊問筆錄在卷可稽，惟外國用路人
    在本國領域內駕駛車輛、使用交通設施，本即有瞭解本國相
    關交通法令、號誌、標誌、標線之義務，且異議人並非全然
    不懂中文，是異議人既已知悉「限時停車」之意義，僅係不
    知道限制之時間，且其中文聽、說能力尚可，如無法透過閱
    讀計時器操作步驟說明及限時停車位使用規定瞭解停車之時
    間限制，自可以詢問他人之方式知悉，而不得以不知道「限
    時停車格」之時間限制而主張免責。另衡酌一般限時停車格
    設置之目的，即在於維持該路段之停車秩序，以供不特定汽
    車駕駛人得以輪流停車使用，藉此充分發揮此類停車格之最
    大便利性，換言之即考量大多數人停車之方便性，倘汽車駕
    駛人均憑個人事由或主張其設置標示不明、收費設備未臻理
    想等事項，欲卸免其依法應負之交通違規責任，將使交通主
    管機關設立限時停車格之良法美意完全喪失殆盡。是異議人
    所辯，均不足援為阻卻其交通違規責任之依據，自尚難憑採
    。
(四)、綜上所述，本件異議人確有於上開時地停車時間不依規定之
    違規行為，原處分機關依道路交通管理處罰條例第56條第 1
    項第9 款及違反道路交通管理事件統一裁罰基準表之規定裁
    處罰鍰600元，核無違誤，本件異議為無理由，應予駁回。
五、據上論斷，應依道路交通案件處理辦法第19條，裁定如主文
    。
中　　華　　民　　國　　96　　年　　5 　　月　　15　　日
                  交通法庭法  官　楊數盈
以上正本證明與原本無異。
如不服本裁定，應於裁定送達後5 日內，向本院提出抗告狀。
                          書記官  謝國聖
中　　華　　民　　國　　96　　年　　5 　　月　　15　　日
